臺灣新北地方法院刑事判決
111年度審交易字第210號
公  訴  人  臺灣新北地方檢察署檢察官
被      告  鍾松祐



選任辯護人  賴傳智律師
上列被告因過失傷害案件，經檢察官提起公訴（110年度偵字第4
2146號），被告於準備程序中就被訴事實為有罪之陳述，經本院
裁定改以簡式審判程序審理，判決如下：
    主  文
鍾松祐汽車駕駛人，無駕駛執照且行經行人穿越道不依規定讓行
人優先通行而犯過失傷害罪，處有期徒刑肆月，如易科罰金，以
新臺幣壹仟元折算壹日。
    事實及理由
一、鍾松祐明知未考領小型車普通駕駛執照，仍於民國109年12月
    11日某時，駕駛車牌號碼000-0000號自用小貨車，沿新北市五
    股區民義路1段往蘆洲方向行駛，嗣於同日5時33分許，行經
    該路段127巷口之際，本應注意車前狀況，並隨時採取必要
    之安全措施，且行經行人穿越道應讓行人優先通行，而依當
    時天候雨，有晨光，柏油路面濕潤、無缺陷、無障礙物，視
    距良好等情，並無不能注意之情事，竟疏未注意及此，適陳
    怡盛步行至上址，欲穿越民義路1段行人穿越道，因而遭鍾
    松祐駕駛之自用小貨車撞擊，致陳怡盛倒地，受有左側橈尺
    骨開放性骨折、右側遠端脛腓骨折、腦內出血合併左側枕骨
    骨裂、雙側多根肋骨閉鎖性骨折、第二至第四腰椎脊椎橫突
    股裂等傷害。
二、證據：
  ㈠被告鍾松祐於警詢、偵查、本院準備程序及審理時之自白。
  ㈡道路交通事故現場圖、道路交通事故調查報告表㈠㈡、臺灣新北
    地方檢察署勘驗報告各1份、現場監視器影像光碟1片及事故
    現場照片共10張。
  ㈢淡水馬偕醫院乙種醫院診斷證明書1份。
三、論罪科刑：
  ㈠按汽車駕駛人，無駕駛執照駕車、酒醉駕車、吸食毒品或迷
    幻藥駕車、行駛人行道或行經行人穿越道不依規定讓行人優
    先通行，因而致人受傷或死亡，依法應負刑事責任者，加重
    其刑至二分之一，道路交通管理處罰條例第86條第1項定有
    明文。該條項規定係就刑法基本犯罪類型，於加害人為汽車
    駕駛人，於從事駕駛汽車之特定行為時，因而致人傷亡之特
    殊行為要件予以加重處罰，已就刑法各罪犯罪類型變更之個
    別犯罪行為予以加重，而成另一獨立之罪名，自屬刑法分則
    加重之性質。查被告未考領小型車普通駕駛執照乙節，業據
    被告於本院準備程序中自承不諱，且有公路監理電子閘門證
    號查詢汽車駕駛人資料在卷可稽。是核被告所為，係犯道路
    交通管理處罰條例第86條第1項、刑法第284條前段之汽車駕
    駛人，無駕駛執照且行經行人穿越道不依規定讓行人優先通
    行，因而犯過失傷害罪，並應依道路交通管理處罰條例第86
    條第1項規定加重其刑。起訴書認被告所為僅係犯道路交通
    管理處罰條例第86條第1項、刑法第284條前段之汽車駕駛人
    ，行經行人穿越道不依規定讓行人優先通行，因而犯過失傷
    害罪，尚有未洽，惟起訴書所載犯罪事實，與本院所認定之
    事實，基本社會事實同一，且已當庭告知被告前述加重規定
    ，自無庸變更起訴法條。
  ㈡被告於肇事後，經報案人或勤指中心轉來資料未報明肇事人
    資料，處理人員前往現場處理時，被告在場且當場承認為肇
    事人，有道路交通事故肇事人自首情形紀錄表在卷可稽，嗣
    並接受裁判，合於自首之規定，爰依刑法第62條前段規定，
    減輕其刑，並依法先加後減之。
  ㈢爰審酌被告不顧公眾安危，無照駕駛自用小貨車，且行經行
    人穿越道時，未禮讓行人優先通行，因而造成本件交通事故
    ，致被害人陳怡盛（於110年11月25日死亡，無事證足認死
    亡原因與本件交通事故有關）受有上開傷害，其行為應予非
    難，惟犯後坦承犯行，態度尚可，然與被害人家屬即告訴人
    張碧霞就賠償金額尚有落差致調解並未成立，被害人長子陳
    宗梧具狀表示希望從重量刑乙節，有被害人家屬意見表示狀
    附卷可參，兼衡被告個人戶籍資料查詢結果註記高職肄業之
    教育程度、於警詢中自陳小康之家庭經濟狀況、過失情節、
    被害人所受傷勢等一切情狀，量處如主文所示之刑，並諭知
    易科罰金之折算標準。至辯護人雖請求給予緩刑宣告，惟考
    量被告迄未與告訴人達成和解並獲得宥恕，本院就本案情節
    及各項情狀為裁量後，認所宣告之刑並無暫不執行為適當之
    情形，故不予宣告緩刑，附此敘明。
據上論斷，應依刑事訴訟法第273條之1第1項、第299條第1項前
段，判決如主文。
本案經檢察官范孟珊偵查起訴，由檢察官宋有容到庭執行職務。
中　　華　　民　　國　　111 　年　　5 　　月　　9 　　日
                  刑事第二十三庭  法  官  龔書安
上列正本證明與原本無異。
如不服本判決，應於判決送達後20日內敘明上訴理由，向本院提
出上訴狀（應附繕本），上訴於臺灣高等法院。其未敘述上訴理
由者，應於上訴期間屆滿後20日內向本院補提理由書「切勿逕送
上級法院」。
                                  書記官  石秉弘
中　　華　　民　　國　　111 　年　　5 　　月　　11　　日
附錄本案論罪科刑法條全文：
中華民國刑法第284條
因過失傷害人者，處1年以下有期徒刑、拘役或10萬元以下罰金
；致重傷者，處3年以下有期徒刑、拘役或30萬元以下罰金。

道路交通管理處罰條例第86條
汽車駕駛人，無駕駛執照駕車、酒醉駕車、吸食毒品或迷幻藥駕
車、行駛人行道或行經行人穿越道不依規定讓行人優先通行，因
而致人受傷或死亡，依法應負刑事責任者，加重其刑至二分之一
。
汽車駕駛人，在快車道依規定駕車行駛，因行人或慢車不依規定
，擅自進入快車道，而致人受傷或死亡，依法應負刑事責任者，
減輕其刑。